臺灣高等法院高雄分院刑事判決　　　　　九十三年度交上易字第七五號
　　上　訴　人
　　即　被　告　丁○○
右上訴人因過失致死案件，不服臺灣高雄地方法院九十三年度交易字第八七號中華民
國九十三年八月三十日第一審判決（起訴案號：臺灣高雄地方法院檢察署九十三年度
偵緝字第六一七號），提起上訴，本院判決如左：
      主      文
上訴駁回。
      事實及理由
一、本案經本院審理結果，認第一審判決認事用法及量刑均無不當，應予維持，並引
    用第一審判決書記載之事實、證據及理由（如附件）。
二、被告不服原審判決，提起上訴，其上訴意旨略以：因遇到臨檢，被害人有案在身
    被通緝，怕被發現，叫我快跑，伊才加速逃離現場，且原審量刑過重，求予減輕
    其刑云云，指摘原判決不當，惟查駕駛車輛之人，應遵守交通規則，不得因他人
    催促而為違反交通規則之行為，而車輛在駕駛人操控中，非他人所得任意操縱，
    被告縱因被害人之催促，但其違反交通規則並因過失而致人傷亡，仍由其個人負
    責，所辯尚非可採，再本件被告過失情節嚴重，迄未與被害人家屬成立民事上之
    和解，又係累犯，原審量處被告有期徒刑拾月，尚稱妥適，被告指量刑較偏重
    ，並無理由，其上訴為無理由，應予駁回。原判決理由欄四內第八行倒數第二字
    之「遞」字，係贅引，應予刪除，併予明。
據上論斷，應依刑事訴訟法第三百六十八條、第三百七十三條，判決如主文。
本案經檢察官乙○○到庭執行職務。
中    華    民    國     九十三     年       十       月     二十七     日
                              臺灣高等法院高雄分院刑事第九庭
                                  審判長法官  張明松
                                        法官  任森銓
                                        法官  黃三友
右正本證明與原本無異。
不得上訴。
                                      書記官  林淑敏
中    華    民    國     九十三     年       十       月    二十八    日
附錄：本判決論罪科刑法條：
刑法第二百七十六條第一項
因過失致人於死者，處二年以下有期徒刑、拘役或二千元以下罰金。
                                     Ａ
附件：
臺灣高雄地方法院刑事判決                          九十三年度交易字第八七號
    公  訴  人  臺灣高雄地方法院檢察署檢察官
    被      告  丁○○  男  二十六歲（民國○○○年○月○日生）
                        住高雄市○○區○○街四七巷廿一號七樓（另案在押）
                        身分證統一編號：Ｚ000000000號
右被告因過失致死案件，經檢察官提起公訴（九十三年度偵緝字第六一七號），本院
判決如左：
    主  文
丁○○因過失致人於死，累犯，處有期徒刑拾月。
    事  實
一、丁○○前於民國八十六年間，因搶奪、麻醉藥品管理條例等案件，分別經判處有
    期徒刑十月、四月，定應執行刑一年；又於八十七年間，因竊盜、偽造文書、麻
    醉藥品管理條例等案件，依序經判處有期徒刑二年六月、四月、六月，經定應執
    行刑三年一月，並與前揭定應執行刑一年，接續執行，於八十九年六月九日假釋
    出獄，再經撤銷假釋，執行殘刑一年二月十九日，甫於九十二年二月二十四日執
    行完畢。
二、丁○○於九十二年八月十三日上午五時六分許（起訴書誤載為凌晨五時五十分）
    ，駕駛車牌號碼三七六七─ＧＮ號自用小客車，搭載李建龍、徐銘秀、許芳源等
    人，沿高雄市鼓山區○○○路由南往北方向行駛，途經接近該路與明華路口時，
    本應注意行車速度，應依標誌或標線之規定，且應注意汽車行駛時，駕駛人應注
    意車前狀況，並隨時採取必要之安全措施，依其智識、能力及當時之甲候晴甲、
    該道路路面乾燥、無缺陷，視距良好、無障礙物等情，並無不能注意之情事，詎
    竟疏未注意及之，行經前揭最高速限時速六十公里之路段時，為躲避警員攔查，
    乃貿然以時速八十公里以上之速度前進，然因車速過快且疏未及時注意當時有一
    位不詳姓名之路人欲橫越馬路之車前狀況，因而緊急煞車，其所駕駛之自用小客
    車遂失控衝撞至對向車道分隔島及行道樹後翻覆，致坐在車上後座友人李建龍受
    有腦挫傷併昏迷、外傷後癲癇等傷害，經送醫後仍於九十三年四月十日上午十時
    許，因車禍導致頭部外傷引發腦膜炎、癲癇症發作、腦震盪不治死亡。
三、案經李建龍之弟丙○○訴請臺灣高雄地方法院檢察署檢察官偵查起訴。
    理  由
一、右揭事實，業據被告丁○○於本院審理時坦承明確（見本院九十三年八月十日審
    理筆錄），核與告訴人丙○○指訴、證人徐銘秀、許芳源於警詢中證述情節相符
    並有道路交通事故現場圖、道路交通事故調查報告表（一）（二）、高雄市政府
    警察局交通大隊交通事故談話紀錄表一份、現場照片十五幀在卷可稽。又被害人
    李建龍確係因本件交通事故，受有腦挫傷併昏迷、外傷後癲癇等傷害，經送醫後
    仍於九十三年四月十日上午十時許，因車禍導致頭部外傷引發腦膜炎、癲癇症發
    作、腦震盪而死亡等情，亦經臺灣高雄地方法院檢察署檢察官督同法醫師陳中柱
    相驗屬實，並製有勘驗筆錄、相驗屍體證明書、驗斷書附卷可憑，被告自白與事
    實相符，足以認定。另被告雖陳稱：當時係因李建龍表示其因案經通知要執行，
    要伊開快車，以躲避警員攔查云云，然被告係汽車駕駛人，其駕駛汽車上路，本
    應確實遵守道路交通安全規則，故縱被告所辯屬實，尚無解其罪責。又公訴人、
    被告雖請求傳訊證人徐銘秀、許芳源，另公訴人並請求傳訊證人即警員彭少鄰，
    以證明車禍發生後處理及肇事現場情形。然證人徐銘秀經本院依法傳、拘，均無
    所獲，證人許芳源亦因遷移不明而無法傳喚到案，另本院認本案已臻明確，故證
    人彭少鄰亦毋庸再行傳訊，併此敘明。
二、按行車速度，依標誌或標線之規定。又按汽車行駛時，駕駛人應注意車前狀況，
    並隨時採取必要之安全措施，道路交通安全規則第九十三條第一項、第九十四條
    第三項分別定有明文。被告在右揭時、地，駕駛汽車上路，本應注意上開規定，
    且依前開道路交通事故調查報告表所載，事故發生當時甲候晴甲、道路路面乾燥
    、無缺陷，視距良好、無障礙物，並無不能注意之情形，竟疏未注意，貿然超速
    行駛，並疏未注意車前狀況，致發生本件車禍導致所搭載之被害人李建龍受傷，
    經送醫後仍不治死亡。足認被告駕駛行為顯有過失至明。又被害人李建龍既因本
    件車禍而死亡，與被告之過失行為間，顯然有相當因果關係。綜上所述，本件事
    證明確，被告犯行均洵堪認定，應依法論科。
四、核被告所為，係犯刑法第二百七十六條第一項之過失致死罪。又被告丁○○前於
    八十六年間，因搶奪、麻醉藥品管理條例等案件，分別經判處有期徒刑十月、四
    月，定應執行刑一年；又於八十七年間，因竊盜、偽造文書、麻醉藥品管理條例
    等案件，依序經判處有期徒刑二年六月、四月、六月，經定應執行刑三年一月，
    並與前揭定應執行刑一年，接續執行，於八十九年六月九日假釋出獄，再經撤銷
    假釋，執行殘刑一年二月十九日，甫於九十二年二月二十四日執行完畢等情，有
    臺灣高等法院被告全國前案紀錄表、刑案資料查註紀錄表各一份在卷可稽，其受
    有期徒刑執行完畢後，五年以內再犯有期徒刑以上之本罪，為累犯，應依法遞加
    重其刑。爰審酌被告疏未注意遵守交通規則，終至肇事而致被害人李建龍死亡，
    造成無可挽救之遺憾，並使被害人家屬痛失至親，惡性非輕，且迄今未與被害人
    家屬達成和解，賠償損害，惟念其犯後坦承犯行，尚具悔意等一切情狀，量處如
    主文所示之刑，以資懲儆。
據上論斷，應依刑事訴訟法第二百九十九條第一項前段，刑法第二百七十六條第一項
、第四十七條，罰金罰鍰提高標準條例第一條前段，判決如主文。
本案經檢察官郭武義到庭執行職務。
中      華      民      國      九十三      年     八    月    三十     日
                                  臺灣高雄地方法院刑事第五庭
                                      審判長法官  李政庭
                                            法官  何秀燕
                                            法官  蘇雅慧
右正本證明與原本無異。
如不服本判決，應於判決送達後十日內，向本院提出上訴狀。
                       書記官  陳威志
中    華    民    國      九十三      年      八      月     三十一     日
附錄本案論罪科刑條
中華民國刑法第二百七十六條
因過失致人於死者，處二年以下有期徒刑、拘役或二千元以下罰金。
從事業務之人，因業務上之過失犯前項之罪者，處五年以下有期徒刑或拘役，得併科
三千元以下罰金。
